# 农村租地种植经济作物，土地租金如何账务处理？

提问人：yujing_qh 时间：2022-06-08 11:22:30
请问陈版，从村委会租了一块地来种植经济作物，土地租金的处理有以下疑问：
1.由于经济作物以生物资产核算，土地租金是否应看作生物资产的必要支出，计入生物资产成本？
2.租地是否适用新租赁准则？
3.如果既适用新租赁准则，又需要计入生物资产，该怎样账务处理？通过使用权资产折旧计入生物资产，再通过生物资产折旧吗？

回答人：chenyiwei
1 、是。（注：仅限于生物资产成熟之前。成熟后再发生的土地租金应直接计入损益。）
2 、如果签订土地租赁合同，则适用租赁准则；如果与相关方签订土地流转合同，获得承包经营权证书的，则确认无形资产。
3 、可以这样理解。